# 母公司无偿划转资产给子公司账务处理

提问人：LAYSHR 时间：2021-11-23 22:14:48
请问各位，如果母公司无偿划转了一个固定资产给子公司，母公司的账务处理：借：长投 贷：固定资产，是否正确。但是根据《国家税务总局关于资产(股权)划转企业所得税征管问题的公告》国家税务总局公告 2015 年第 40 号： (二)100%直接控制的母子公司之间，母公司向子公司按账面净值划转其持有的股权或资产,母公司没有获得任何股权或非股权支付。母公司按冲减实收资本(包括资本公积，下同)处理，子公司按接受投资处理。https://www.shui5.cn/article/74/78405.html，这个处理方法应当 借：实收资本 贷：固定资产请问哪种处理方法是正确的

回答人：chenyiwei
母公司划转资产给子公司，相当于以该资产向子公司追加资本性投入，因此应当增加母公司的长期股权投资成本，而不是冲减母公司自身的权益。
税务规定不能作为会计处理的依据。